臺灣高雄地方法院刑事判決　　　　　　　 96年度訴字第274號
公　訴　人　臺灣高雄地方法院檢察署檢察官
被　　　告　甲○○
　　　　　　　　　　（另案執行中）
上列被告因毒品危害防制條例等案件，經檢察官提起公訴（95年
度毒偵字第7281號、95年度偵字第27270 號），本院適用簡式審
判程序，判決如下：
    主  文
甲○○施用第一級毒品，處有期徒刑柒月；又攜帶兇器竊盜，處
有期徒刑柒月，扣案之螺絲起子壹支沒收。應執行有期徒刑壹年
，扣案之螺絲起子壹支沒收。
    事　實
一、甲○○前因施用毒品案件，經本院以94年度毒聲字第1353號
    裁定送觀察勒戒，嗣因無繼續施用毒品之傾向，而於94年12
    月23日執行完畢釋放，並經臺灣高雄地方法院檢察署檢察官
    於94年12月23日以94年度毒偵緝字第734 號為不起訴處分確
    定。詎仍不知悔改，於上開觀察勒戒執行完畢釋放後5 年內
    ，基於施用第一級毒品之犯意，於95年7 月31日晚上8 、9
    時許，在高雄市前金區○○○路173 巷30號之1 住處，以將
    海洛因摻入香煙點燃後吸食所產生煙霧方式施用海洛因1 次
    。嗣於95年8 月1 日下午4 時20分許，在高雄市鹽埕區○○
    ○路與北斗街交岔路口處為警攔查，經同意採集其尿液送驗
    後，查獲上情。
二、甲○○意圖為自己不法之所有，於95年10月16日10時45分許
    ，行經高雄市○鎮○○路沿線停車格，因見宋惠娟所有交由
    乙○○使用停放該處之車號ZL-5510 自小客車內放置有SAMP
    O 廠牌手機1 具，及即持所有足以對他人生命、身體安全構
    成威脅，且具危險性之兇器即螺絲起子1 支，敲擊損壞該車
    右前方玻璃後，伸手入內竊取上開放置車內手機1 具得手，
    其後適為巡邏員警查獲，並當場扣得上開手機1 具及被告所
    有用以竊盜之螺絲起子1 支。
三、案經高雄市政府警察局鹽埕分局、前鎮分局報告臺灣高雄地
    方法院檢察署檢察官偵查起訴。
    理  由
一、上開犯罪事實，訊據被告甲○○坦承在案，（一）就被告施
    用第一級毒品海洛因犯行部分，並有將上開採集得被告尿液
    送高雄市立凱旋醫院檢驗，結果呈嗎啡陽性反應，有上開醫
    院出具之濫用藥物尿液檢驗報告1 紙附卷可稽（見95年度毒
    偵字第7281號偵查卷第6 頁）；再者，被告前因施用毒品案
    件，經本院以94年度毒聲字第1353號裁定送觀察勒戒，嗣因
    無繼續施用毒品之傾向，而於94年12月23日執行完畢釋放，
    並經臺灣高雄地方法院檢察署檢察官於94年12月23日以94年
    度毒偵緝字第734 號為不起訴處分確定之事實，有臺灣高等
    法院被告前案紀錄表附卷可按，是被告確係於前施用毒品案
    件觀察勒戒執行完畢釋放後5 年內，又為本件施用毒品犯行
    無訛；（二）就被告加重竊盜犯行部分，另經證人乙○○於
    警詢中證述將上開車輛停放該處，其內並放置有手機等情節
    （見警卷第6 頁），核與被告自白相符，並有卷附乙○○簽
    具領回手機之贓物認領保管單1 紙（見警眷第12頁）及扣案
    螺絲起子1 支可證。綜上，本件事證明確，被告犯行堪予認
    定。
二、被告攜帶用以犯本件竊盜罪之螺絲起子1 支，經本院勘驗全
    長約29公分，鐵製材質部分即有約21公分長度，前端為一字
    型尖頭，有本院刑事勘驗筆錄1 份在卷可參（參本院卷第29
    頁），是可認該螺絲起子在客觀上足以對他人之生命、身體
    構成威脅，且具有危險性，自屬兇器，則被告於上開時地持
    以敲擊破壞汽車玻璃，以竊取放置車內之手機1 具之行為，
    係犯刑法第321 條第1 項第3 款之攜帶兇器加重竊盜罪；另
    被告施用海洛因之行為，則係犯毒品危害防制條例第10條第
    1 項之施用第一級毒品罪。被告持有海洛因之低度行為，應
    為施用海洛因之高度行為所吸收，不另論罪。被告所犯上開
    2 罪之間，犯意各別，罪名互異，應予以分論併罰。爰審酌
    被告施用毒品，戕害身心甚鉅，並有滋生其他犯罪、惡化治
    安之虞，前已因施用毒品經觀察勒戒後，竟又為本件施用毒
    品犯行，顯見其自制力不佳，又正值青壯，不思循正當途徑
    賺取財物，竟竊取方式任意侵害他人財產權；惟考量被告犯
    後坦承犯行，態度甚為良好，顯有悔意，而施用毒品本質上
    屬自我戕害行為，反社會性程度相形較低，且所竊物品價值
    尚非甚鉅，又經被害人領回，所造成之實害已有降低等一切
    情狀，量處如主文所示之刑，並依刑法第51條第5 款規定，
    定其應執行之刑。又扣案之螺絲起子1 為被告所有，供犯本
    件加重竊盜罪所用之物，業據被告供明在卷（參本院卷第41
    頁），爰依刑法第38條第1 項第2 款之規定，宣告沒收之。
三、據上論斷，應依刑事訴訟法第299 條第1 項前段、第273 條
    之1 第1 項，毒品危害防制條例第10條第1 項，刑法第11條
    前段、刑法第321 條第1 項第3 款、第38條第1 項第2 款、
    第51條第5 款，判決如主文。
本案經檢察官丙○○到庭執行職務。
中　　華　　民　　國　　96　　年　　1 　　月　　31　　日
                  刑事第十三庭  法　官   戴韻玲
以上正本證明與原本無異。
如不服本判決，應於收受送達後10日內向本院提出上訴書狀。
中　　華　　民　　國　　96　　年　　1 　　月　　31　　日
                                書記官   李春慧
附錄本判決論罪之法條：
毒品危害防制條例第10條
施用第一級毒品者，處 6 月以上 5 年以下有期徒刑。
施用第二級毒品者，處 3 年以下有期徒刑。
刑法第321條
犯竊盜罪而有左列情形之一者，處 6 月以上、 5 年以下有期徒
刑：
一  於夜間侵入住宅或有人居住之建築物、船艦或隱匿其內而犯
    之者。
二  毀越門扇、牆垣或其他安全設備而犯之者。
三  攜帶兇器而犯之者。
四  結夥三人以上而犯之者。
五  乘火災、水災或其他災害之際而犯之者。
六  在車站或埠頭而犯之者。
前項之未遂犯罰之
